臺灣桃園地方法院小額民事判決
111年度壢小字第1119號
原      告  沈建成  
被      告  瓊蒂    

訴訟代理人  邱陳律律師
上列當事人間請求給付價金事件，本院於民國111年10月7日言詞
辯論終結，判決如下：
    主    文
原告之訴駁回。
訴訟費用新臺幣1,000元由原告負擔。　　　　
    理 由 要 領
一、本件依民事訴訟法第436條之18第1項規定，除下列理由要領
    外，僅記載主文，其餘省略。
二、按稱買賣者，謂當事人約定一方移轉財產權於他方，他方支
    付價金之契約。當事人就標的物及其價金互相同意時，買賣
    契約即為成立；買受人對於出賣人，有交付約定價金及受領
    標的物之義務，民法第345條、第367條分別定有明文。次按
    稱保證者，謂當事人約定，一方於他方之債務人不履行債務
    時，由其代負履行責任之契約；保證人於債權人未就主債務
    人之財產強制執行而無效果前，對於債權人得拒絕清償，民
    法第739條及第745條亦有明文。又當事人主張有利於己之事
    實者，就其事實有舉證之責任，民事訴訟法第277條前段定
    有明文規定。　　
三、原告主張被告向其購買電話卡、電動摩托車、手機等物，總
    價新臺幣（下同）218,225元，詎被告僅支付120,594元，即
    未依約付款，尚積欠原告97,631元，爰請求被告給付剩餘價
    金等語，固據提出被告居留證影本、購買證明、買賣合約明
    細表等件為證。經本院審閱被告居留證資料及本院卷第5頁
    之購買證明，可見顧客資料處（CUSTOMER DATA）填載被告
    之英文姓名，並見顧客簽名欄（SIGNATURE）簽有被告之英
    文姓名，而金額處（AMOUNT REMARK）分別記載51,525元、2
    3,900元等語，核與原告所述被告向其購買電話卡、電動摩
    托車，分別花費51,525元、23,900元等語相符（見本院卷第
    34頁反面），應堪認原告主張被告向其購買上揭物品價金共
    75,425元等情為真實可採。被告雖辯稱原告提出之購買證明
    有遭受塗改，而否認其形式之真正，主張無法證明被告向原
    告購買上開物品，然經本院核閱前開證據，顧客資料、簽名
    欄、金額及購買項目均無塗改跡象，並無可疑之處，被告復
    未就上開購買證明非屬真正乙節，提出任何證據供本院審酌
    ，被告此部分抗辯，自難憑採。
四、復觀本院卷第6、7頁之購買證明，被告係於保證人欄（GUAR
    ANTOR DATA）填載姓名並簽名，此亦為原告所不爭執（見本
    院卷第34頁反面），應堪認被告並未購買此部分物品，僅係
    擔保該物品價金支付之保證人。揆諸前揭說明，原告既未舉
    證具體說明購買前開物品之主債務人為何人，致本院亦無從
    特定主債務人，亦未就債務人是否確有請被告代為清償、原
    告是否有對債務人財產強制執行無效果等節提出相關證據，
    難認原告就此已盡舉證之責，原告此部分之請求，即屬無據
    。
五、又被告確有向原告購買75,425元之商品，雖經本院認定如前
    ，然原告於起訴狀自陳被告已支付原告120,594元，且原告
    並未舉證證明前開金額均係被告支付其所擔保之債務，自應
    認被告業已給付其購買本院卷第5頁之商品價金75,425元完
    畢。是原告請求被告給付97,631元為無理由，應予駁回。
中　　華　　民　　國　　111 　年　　11　　月　　17　　日
                  中壢簡易庭      法  官  江碧珊
以上為正本係照原本作成。
如不服本判決，須以違背法令為理由，於判決送達後二十日內向
本庭（桃園市○○區○○路0 段000 號）提出上訴狀。（須按他
造當事人之人數附繕本）。如委任律師提起上訴者，應一併繳納
上訴審裁判費。
中　　華　　民　　國　　111 　年　　11　　月　　17　　日
                                  書記官  張育誠